【裁判字號】    88,易緝,269
【裁判日期】    890428
【裁判案由】    詐欺
【裁判全文】
臺灣板橋地方法院刑事判決                        八十八年度易緝字第二六九號
    公  訴  人  臺灣板橋地方法院檢察署檢察官
    被      告  乙○○
右列被告因詐欺案件，經檢察官提起公訴（八十五年度偵字第三四００號），本院判
決如左：
    主  文
乙○○連續意圖為自己不法之所有，以詐術使人將本人之物交付，處有期徒刑壹年陸
月。緩刑肆年。
    事  實
一、乙○○係中繼電機有限公司之負責人，明知己無支付能力，竟意圖為自己不法之
    所有之概括犯意，自八十三年四月一日起至同年八月三十一日止，以其承包位在
    桃園縣龜山鄉長庚醫院對面之工程為由，連續多次向惠胤五金有限公司（下稱惠
    胤公司）位於台北縣三重市○○街二四號之發貨中心職員王富宏詐購鋼管、不銹
    鋼管、塑膠管及零件等物，並陸續同年四、五月間交付台北縣五股鄉農會德泰分
    部為付款人、帳號000000000號如附表所示之支票五紙（共計金額新台
    幣〔下同〕二百六十九萬六千四百二十五元），以為支付部分貨款，使惠胤公司
    職員王富宏誤信乙○○有交易誠意及支付能力，陷於錯誤而將乙○○所訂購之物
    品，送至上開工地交付（上開貨物共計價值四百三十萬二千五百六十七元）。詎
    惠胤公司屆期提示上開支票，均因存款不足或拒絕往來原因而遭退票，迭經催討
    ，乙○○亦拒不給付，嗣並避不見面，惠胤公司始之受騙。
二、案經惠胤公司訴請台灣板橋地方法院檢察署檢察官偵查起訴。
    理  由
一、訊據被告乙○○固坦承於右揭時地多次向告訴人惠胤公司購買上開貨物，並累積
    欠負之金額共計達四百三十萬二千五百六十七元之事實不諱，惟矢口否認有何詐
    欺犯行，辯稱：伊上手包商鼎欣空調有限公司（下稱鼎欣公司）拒發款項予伊，
    致無法支付貨款，並無詐欺云云。經查：
  (一)右揭事實業據告訴人惠胤公司代表人郭明欽於偵審中、代理人孫世群律師於偵訊
    中，代理人甲○○於本院審理中指陳甚詳，並有如附表所示支票及退票理由單各
    五紙均影本、請款對帳單影本九張、出貨單影本九十二張（見八十四年度偵字第
    一二八三六號偵查卷第四頁至第一百一十頁）在卷可證。
  (二)被告係承包鼎欣公司之工程，關於八十三年四月至八月間，被告向告訴人惠胤公
    司購買材料之貨款，鼎欣公司均已給付予被告乙○○等情，業據證人即鼎欣公司
    當時之會計孫碧蘭於偵訊中證述屬實（見八十五年度偵字第三四００號偵查卷第
    二十頁反面），足見被告所辯係因上手包商鼎欣公司拒付款項，才無法支付前開
    貨款乙節，委無足採，且被告如真有給付告訴人貨款之意願，應有能力為之。
  (三)被告前開支票帳戶，於八十三年十月七日即經台北市票據交換所通知拒絕往還等
    情，有卷附之台北縣五股鄉農會八十五年十月十五日北縣五農（信）字第六０四
    號函及所附往來明細資料一份在卷可參，又被告乙○○於本院審理中自承：八十
    三年九月跳一張惠胤公司六十多萬元支票，之後惠胤公司、鼎欣公司商量監督付
    款，我也同意，之後我也倒了，八十三年十一月我就撤廠，伊八十三年七月、八
    月財務即發生問題，確實有叫那些貨（八十三年七月、八月的貨）等語（見本院
    八十九年一月五日訊問筆錄），由是觀之，被告乙○○八十三年七、八月間財物
    即發生困難，仍向告訴人惠胤公司大量進貨（七月份進貨共計八十五萬零一百五
    十八元、八月份進貨共計七十五萬五千九百八十四元），且八十三年九月所發交
    予告訴人之如附表編號一、二之支票即遭退票（參前述退票理由單），旋即倒閉
    撤廠，拒不付款，嗣並避不見面，足以證明被告詐購前開貨品之不法所有犯意甚
    明。本件事證明確，其犯行洵堪認定。
二、核被告乙○○所為，係犯刑法第三百三十九條第一項之詐欺取財罪。其先後多次
    詐欺犯行，時間緊接，所犯罪名相同，顯係出於概括之犯意為之，為連續犯，爰
    依刑法第五十六條之規定以一罪論，並加重其刑。爰審酌被告之素行狀況、犯罪
    動機、手段、詐欺所得金額、現已與告訴達成民事和解（見卷附和解書），及犯
    罪後態度等一切情狀，量處如主文所示之刑。又被告前未曾受有期徒刑以上刑之
    宣告，有臺灣高等法院檢察署刑案紀錄簡覆表一份可稽，因一時失慮，偶罹刑典
    ，事後已與告訴人和解，告訴人代理人甲○○亦當庭表示原諒被告等情（見本院
    八十九年四月十七四筆錄），已具悔意，經此刑之宣告後，應知警惕而無再犯之
    虞，本院因認暫不執行其刑為當，予以宣告緩刑四年，用啟自新。
據上論斷，應依刑事訴訟法第二百九十九條第一項前段，刑法第五十六條、第三百三
十九條第一項、第七十四條第一款，罰金罰鍰提高標準條例第一條前段，判決如主文
。
本案經檢察官陳銘祥到庭執行職務。
中      華      民      國      八十九      年    四      月   二十八   日
                                      臺灣板橋地方法院刑事第四庭
                                          法  官  劉  大  衛
附表：
┌──┬─────┬────────────┬─────────────┐
│編號│支票號碼  │  發  票  日  期        │金    額（新台幣）        │
│    │          │  （退  票  日）        │                          │
├──┼─────┼────────────┼─────────────┤
│ 一 │FDO118235 │  八十三年九月十二日    │四十三萬二千八百六十五元  │
│    │          │（八十三年九月十二日）  │                          │
├──┼─────┼────────────┼─────────────┤
│ 二 │FDO120289 │  八十三年九月十八日    │六十萬元                  │
│    │          │（八十三年九月二十一日）│                          │
├──┼─────┼────────────┼─────────────┤
│ 三 │FDO120290 │  八十三年九月三十一日  │六十四萬八千三百四十二元  │
│    │          │  （八十四年六月七日）  │                          │
├──┼─────┼────────────┼─────────────┤
│ 四 │FDO122796 │  八十三年十月三十日    │五十萬元        │
│    │          │  （八十四年六月七日）  │                          │
├──┼─────┼────────────┼─────────────┤
│ 五 │FDO122797 │  八十三年十一月十五日  │五十一萬五千二百十八元    │
│    │          │  （八十四年六月七日）  │                          │
└──┴─────┴────────────┴─────────────┘
右正本証明與原本無異
如不服本判決應於送達後十日內向本院提出上訴狀
                                          書記官  蕭  興  南
中      華      民      國      八十九      年    五      月     二     日
附錄本案論罪科刑法條全文：
刑法第三百三十九條：
意圖為自己或第三人不法之所有，以詐術使人將本人或第三人之物交付者，處五年以
下有期徒刑、拘役或科或併科一千元以下罰金。
以前項方法得財產上不法之利益或使第三人得之者亦同。
前二項之未遂犯罰之。


司法院資訊處製作；財團法人民間司法改革基金會備份。
